臺灣桃園地方法院刑事裁定　　　　　　 110年度聲字第3127號
聲　請　人　臺灣桃園地方檢察署檢察官
受　刑　人　吳炳鴻


上列聲請人因受刑人數罪併罰有二裁判以上，聲請定其應執行之
刑（110年度執聲字第2066號），本院裁定如下：
    主  文
吳炳鴻所犯如附表所示之罪，所處如附表所示之刑，應執行有期
徒刑捌年壹月。
    理  由
一、聲請意旨略以：受刑人吳炳鴻因犯毒品危害防制條例案件，
    先後經判決確定如附表，應依刑法第53條及第51條第5 款、
    第50條第2 項定其應執行之刑，爰依刑事訴訟法第477 條第
    1 項聲請裁定等語。
二、按裁判確定前犯數罪者，併合處罰之。但有下列情形之一者
    ，不在此限：一、得易科罰金之罪與不得易科罰金之罪。二
    、得易科罰金之罪與不得易服社會勞動之罪。三、得易服社
    會勞動之罪與不得易科罰金之罪。四、得易服社會勞動之罪
    與不得易服社會勞動之罪。前項但書情形，受刑人請求檢察
    官聲請定應執行刑者，依第51條規定定之；數罪併罰，分別
    宣告其罪之刑，若宣告多數有期徒刑者，於各刑中之最長期
    以上，各刑合併之刑期以下，定其刑期。但不得逾30年。數
    罪併罰，有二裁判以上者，依第五十一條之規定，定其應執
    行之刑。刑法第50條、第51條第5 款、第53條分別定有明文
    。次按數罪併罰中之一罪，依刑法規定得易科罰金，若因與
    不得易科之他罪併合處罰結果而不得易科罰金時，原可易科
    部分所處之刑，自亦無庸為易科折算標準之記載，大法官釋
    字第144 號解釋在案。又按縱令所犯數罪中有一罪刑已經執
    行完畢，仍應就其所犯各罪宣告刑更定應執行刑，在所裁定
    之執行刑尚未執行完畢前，各罪之宣告刑，尚不發生執行完
    畢之問題，不能因犯罪之一部分所科之刑業經執行完畢，而
    認檢察官之聲請為不合法，予以駁回；至已執行部分，自不
    能重複執行，應由檢察官於指揮執行時扣除之，此與定應執
    行刑之裁定無涉（最高法院86年度台抗字第472 號裁定意旨
    參照）。再刑事訴訟法第370 條第2 項、第3 項，已針對第
    二審上訴案件之定應執行之刑，明定有不利益變更禁止原則
    之適用；分屬不同案件之數罪併罰，倘一裁判宣告數罪之刑
    ，曾經定其執行刑，再與其他裁判宣告之刑定其執行刑時，
    在法理上亦應同受此原則之拘束（最高法院103 年度第14次
    刑事庭會議決議意旨可資參考）；基此，上開更定之應執行
    刑，不應比前定之應執行刑加計其他裁判所處刑期或所定應
    執行刑後為重，否則即與法律秩序理念及法律目的之內部界
    限有違，最高法院93年度台非字第192 號判決意旨亦同此見
    解。末依刑法第53條之規定，定其應執行之刑者，由該案犯
    罪事實最後判決之法院之檢察官，聲請該法院裁定之，刑事
    訴訟法第477 條第1 項亦定有明文。
三、按定應執行刑，不僅攸關國家刑罰權之行使，於受刑人之權
    益亦有重大影響，除顯無必要或有急迫情形外，法院於裁定
    前，允宜予受刑人以言詞、書面或其他適當方式陳述意見之
    機會，程序保障更加周全等情，此有最高法院刑事大法庭11
    0 年度台抗大字第489 號裁定意旨可供參照。查受刑人吳炳
    鴻現未在監押，此有臺灣高等法院被告前案紀錄表在卷可稽
    ，是本院無法提訊受刑人到庭對本件檢察官聲請定其應執行
    之刑陳述意見，且本件定應執行之刑乃「最速件」處理案件
    ，本院亦不克於7 日內通知受刑人到庭或以其他適當方式使
    其陳述意見，為免影響受刑人權益，故認本件有急迫情形；
    又本案檢察官僅就受刑人所犯如聲請書附表編號1 、2 所示
    之罪，聲請定其應執行之刑，其中編號1 所示宣告刑2 月之
    1罪，業已執行完畢，附表編號2 所示各宣告刑7 年2 月之4
    罪，業經法院合併定其應執行刑為8 年，是本案尚屬單純，
    本院於裁量時，既受內、外部界限之約束，所得裁量之範圍
    尚屬有限，是本案單純，縱未賦與其聽審權，亦難認其權益
    保障受有影響，故本案尚無使受刑人另行陳述意見之必要，
    合先敘明。
四、經查，受刑人吳炳鴻因犯毒品危害防制條例等案件，先後經
    法院判處如附表所示之刑，本院為受刑人所犯如附表所示之
    罪之犯罪事實最後判決之法院，且如附表編號2 所示之罪係
    於附表編號1 所示之判決確定前所犯，且均已確定在案等情
    ，有該判決書及臺灣高等法院被告前案紀錄表各1 份附卷可
    稽。又附表編號1 所示之罪所處之刑為得易科罰金，附表編
    號2 所示之罪所處之刑為不得易科罰金，合於刑法第50條第
    1 項但書第1 款之情形，須經受刑人請求檢察官聲請定其應
    執行刑，始得依刑法第51條之規定定其應執行刑。茲檢察官
    依受刑人之請求，聲請就附表所示各罪定其應執行之刑，有
    「臺灣桃園地方檢察署依102 年1 月23日修正之刑法第50條
    調查受刑人是否聲請定應執行刑調查表」在卷可佐，本院審
    核認聲請為適當，應予准許。又受刑人所犯附表編號1 所載
    之罪刑雖已執行完畢，揆諸前揭最高法院裁判意旨，仍得由
    檢察官於換發執行指揮書時，扣除該部分已執行完畢之刑，
    並不影響本件應予定其應執行刑之結果。惟參照前揭說明，
    本院定應執行刑，不得逾越刑法第51條第5 款所定法律之外
    部界限，即不得重於附表編號1 至2 所示各罪宣告刑之總和
    ，亦應受內部界限之拘束，即不得重於附表編號2 所定應執
    行刑及編號1 所示宣告刑之總和。又受刑人如附表所犯附表
    編號1 所示之犯行係施用毒品罪、編號2 所示之犯行均係販
    賣第二級毒品罪，爰審酌受刑人所犯如附表所示各罪之犯罪
    態樣、手段之異同，責任非難重複程度之高低，暨衡以受刑
    人所犯各罪情節、行為人預防需求及整體刑法目的等情狀，
    為整體非難評價，爰定其應執行刑如主文所示。併援引「臺
    灣桃園地方檢察署受刑人吳炳鴻定應執行刑案件一覽表」資
    為附表。
五、依刑事訴訟法第477 條第1 項，刑法第50條第1 項但書第1
    款、第2 項、第53條、第51條第5 款，裁定如主文。
中    華    民    國  110     年    10    月    5     日
                  刑事第十四庭  法  官  吳天明
以上正本證明與原本無異。
如不服本裁定，應於裁定送達後5 日內向本院提出抗告狀。
                                書記官  高慈徽
中    華    民    國   110    年    10    月    6     日